臺灣板橋地方法院刑事判決　　　　　　　　　　　　九十一年度易緝字第二一九號
　　公　訴　人　臺灣板橋地方法院檢察署檢察官
　　被　　　告　甲○○　男　四.
右列被告因賭博案件，經檢察官提起公訴（九十年度偵字第一八八七七號、九十一年
度偵字第二六三號），本院判決如左：
    主    文
甲○○共同以賭博為常業，處有期徒刑陸月，如易科罰金以佰元折算壹日。扣案之
電動賭博機具「滿天星７ＰＫ」拾台、「超九水果台」拾貳台、「超八水果台」拾台
、「鑽石列車」伍台（以上每台各含ＩＣ板壹塊，共拾柒塊）與賭資新台幣捌萬捌
仟陸佰元及開分卡貳佰拾張、日報表拾柒份、會員名冊壹本、貴賓抵用券拾玖本、
請款單壹批、收入明細表總帳壹張、招待券貳拾張、員工打卡捌張、贈分單貳張、金
錢豹娛樂廣場廣告單壹本、監視器螢幕台、監視器鏡頭柒個、攝影機壹台（含錄影
帶壹捲）、搖控器個（含接收器壹組）、客戶資料壹批、行動電話貳支（黑色）、
分割器貳台、現金借支單捌張、拍立得相機壹台，均沒收。
    事    實
一、甲○○其前已有賭博案件前科（未構成累犯），仍不知悔改，明知未依電子遊戲
    場業管理條例規定辦理營利事業登記者，不得經營電子遊戲場業，竟未依上開規
    定辦理營利事業登記，並基於常業賭博之犯意，自民國九十年十月二十日起，在
    位於臺北縣新莊市○○路八六號「金錢豹娛樂廣場」之公眾得出入之場所，擺設
    電動賭博機具「滿天星７ＰＫ」十台、「超九水果台」十二台、「超八水果台」
    十台、「鑽石列車」五台予不特定人賭博財物，其並依序各自九十年十月二十日
    、同年月十五日起，均以每月新臺幣（下同）三萬元之代價，分別僱用與其具犯
    意聯絡之顧耿光、許佩雲（以上二人均已先行審結）依序分別擔任現場管理及擔
    任開分員之工作，其等三人均以此為常業，並賴以維生。前述電動賭博機具均係
    以開分押注之方式為主，「滿天星７ＰＫ」最高押四十分、最低押八分，「超九
    水果台」最高押八十分、最低押八分，「超八水果台」最高押八十分、最低押八
    分，「鑽石列車」最高押二百分、最低押三十二分，比例均係一比五，賭客如不
    欲續玩，可以均按一比五之比例向甲○○兌換現金，未中時，其開分所下賭注，
    即歸甲○○所贏得。迨至九十年十一月五日晚上十時四十分許，適有賭客蕭家富
    、江樹旺、李翠珍（以上三人均已先行審結）在該處各賭玩「超九水果台」，經
    警當場查獲，並扣得上揭賭博電動玩具「滿天星７ＰＫ」十台、「超九水果台」
    十二台、「超八水果台」十台、「鑽石列車」五台（以上每台各含ＩＣ板一塊，
    共三十七塊）與賭資八萬八千六百元及甲○○所有供經營該店為本件犯罪所用之
    開分卡二百十張、日報表三十七份、會員名冊一本、貴賓抵用券十九本、請款單
    一批、收入明細表總帳一張、招待券二十張、員工打卡八張、贈分單二張、金錢
    豹娛樂廣場廣告單一本、監視器螢幕三台、監視器鏡頭七個、攝影機一台（含錄
    影帶一捲）、搖控器三個（含接收器一組）、客戶資料一批、行動電話二支（黑
    色）、分割器二台、現金借支單八張、拍立得相機一台（自客戶資料一批以下之
    物，起訴書漏載，應予補充），而循線偵悉其等賭博之上情。
二、案經臺北縣警察局新莊分局報請暨由臺灣板橋地方法院檢察署檢察官自動檢舉偵
    查起訴。
    理    由
一、訊之被告甲○○矢口否認有何上開賭博等犯行，辯稱：其係人頭，並不知該店經
    營之情形，亦不知客人如不欲續玩，是否可以機具上分數兌換現金云云。然查，
    共同被告顧耿光、許佩雲於本院審理時已各供承伊等有受僱於被告在該店分別擔
    任現場管理及開分員工作等情甚明（見本院九十一年度易字第一六九八號刑事卷
    九十一年七月一日審判筆錄），而被告於偵查中亦自承其確為該店之負責人不虛
    （見九十年度偵字第一八八七七號偵查卷第九九頁），是參以被告及共同被告李
    俊峰（已另行審結）於警訊或偵查中均稱為警查獲當日，李俊峰係受被告之託前
    往店內拿取帳冊等語（見同上偵查卷第十二頁及第九六、九九頁背面），顯見被
    告應有實際經營該店無訛。則查，共同被告許佩雲於警訊及偵查中均已自承賭客
    如不欲續玩，機具上之積分可依比例兌換現金，伊亦有向賭客表示可兌換現金等
    語明確（見同上偵查卷第七、九五頁背面），核與被告於偵查中陳稱其對於共同
    被告顧耿光稱賭客如不欲續玩，機具上之積分可依比例兌換現金並無意見等語相
    符（見偵查卷第九九頁背面），而同案被告即在場之賭客江樹旺於本院審理時亦
    稱彼等如不欲續玩，得將機具上之積分依比例兌換現金等語無訛（見上述刑事卷
    本院九十一年七月一日審判筆錄），是被告前開所辯，顯係事後圖卸之詞，尚難
    採信。此外，復有賭博電動機具「滿天星７ＰＫ」十台、「超九水果台」十二台
    、「超八水果台」十台、「鑽石列車」五台（以上每台各含ＩＣ板一塊，共三十
    七塊）與賭資八萬八千六百元及被告所有供經營該店為本件犯罪所用之開分卡二
    百十張、日報表三十七份、會員名冊一本、貴賓抵用券十九本、請款單一批、收
    入明細表總帳一張、招待券二十張、員工打卡八張、贈分單二張、金錢豹娛樂廣
    場廣告單一本、監視器螢幕三台、監視器鏡頭七個、攝影機一台（含錄影帶一捲
    ）、搖控器三個（含接收器一組）、客戶資料一批、行動電話二支（黑色）、分
    割器二台、現金借支單八張、拍立得相機一台扣案可證，是查扣案之電動賭博機
    具既均以開分、押注為主，其方式如事實欄所示，是賭玩者可否押中，非憑彼之
    技能，而屬偶然，具有射倖性，且賭玩者得以所得分數換取現金，被告所為顯係
    賭博無訛。至扣案之電動賭博機具達三十七台，被告經營該店，堪認其確有憑此
    營生之犯意至明。本件事證已臻明確，被告之犯行堪以認定，應依法論科。
二、按未依電子遊戲場業管理條例規定辦理營利事業登記者，不得經營電子遊戲場業
    ，該條例第十五條定有明文，被告未辦理經營電子遊戲場業之營利事業登記，即
    行經營電子遊戲場業之業務，核係違反該條例第十五條規定，應依同條例第二十
    二條規定論處，其在上開公眾得出入之場所設置賭博性電動遊戲機與不特定人賭
    博財物，且以之為常業，並係犯刑法第二百六十七條之常業賭博罪。被告所犯未
    辦理經營電子遊戲場業營利事業登記罪與常業賭博罪之間，有方法結果之牽連關
    係，係牽連犯，爰依刑法第五十五條後段規定，從一重處斷。被告與顧耿光、許
    佩雲三人間，對於常業賭博之犯行，有犯意聯絡及行為分擔，俱為共同正犯。爰
    審酌被告已有賭博前科之素行，其經營電動玩具店助長社會僥倖風氣甚鉅，暨其
    犯罪動機、目的、手段、所生危害及犯罪後態度不佳猶飾詞否認犯行等一切情狀
    ，量處如主文所示之刑，並諭知易科罰金之折算標準，以示懲儆。
三、扣案之賭博電動機具「滿天星７ＰＫ」十台、「超九水果台」十二台、「超八水
    果台」十台、「鑽石列車」五台（以上每台各含ＩＣ板一塊，共三十七塊），係
    當場賭博之機具，現金八萬八千六百元則為兌換籌碼處之財物，此據共同被告顧
    耿光於本院審理時陳明在卷，均應依刑法第二百六十六條第二項之規定宣告沒收
    。至開分卡二百十張、日報表三十七份、會員名冊一本、貴賓抵用券十九本、請
    款單一批、收入明細表總帳一張、招待券二十張、員工打卡八張、贈分單二張、
    金錢豹娛樂廣場廣告單一本、監視器螢幕三台、監視器鏡頭七個、攝影機一台（
    含錄影帶一捲）、搖控器三個（含接收器一組）、客戶資料一批、行動電話二支
    （黑色）、分割器二台、現金借支單八張、拍立得相機一台等物，均係被告所有
    供經營該店為本件犯罪所用之物，此亦據共同被告顧耿光、許佩雲於本院審理時
    陳明無訛，爰依刑法第三十八條第一項第二款之規定予以宣告沒收。
據上論斷，應依刑事訴訟法第二百九十九條第一項前段，電子遊戲場業管理條例第二
十二條，刑法第十一條前段、第二十八條、第二百六十七條、第二百六十六條第二項
、第五十五條、第四十一條第一項前段、第三十八條第一項第二款，罰金罰鍰提高標
準條例第一條前段、第二條，判決如主文。
本案經檢察官高智美到庭執行職務。
中        華        民      國      九十一    年    十二  月    十七    日
                                    臺灣板橋地方法院刑事第一庭
                                        法  官  邱  靜  琪
右正本證明與原本無異。
如不服本判決，應於判決送達後十日內向本院提出上訴狀 (應附繕本) ，上訴於臺灣
高等法院。
                                        書記官  黃  頌  棻
中        華        民      國      九十一    年    十二  月    十七    日
附錄本案論罪法條全文
刑法第二百六十七條：
以賭博為常業者，處二年以下有期徒刑，得併科一千元以下罰金。
刑法第二百六十六條：
在公共場所或公眾得出入之場所賭博財物者，處一千元以下罰金，但以供人暫時娛樂
之物為賭博者，不在此限。
當場賭博之器具與在賭檯或兌換籌碼處之財物，不問屬於犯人與否，沒收之。
電子遊戲場業管理條第十五條：
未依本條例規定辦理營利事業登記者，不得經營電子遊戲場業。
電子遊戲場業管理條第二十二條：
違反第十五條規定者，處行為人一年以下有期徒刑、拘役或科台或併科新臺幣五十萬
元以上二百五十萬元以下罰金。
